【裁判字號】    89,親,41
【裁判日期】    900312
【裁判案由】    否認子女
【裁判全文】
臺灣臺中地方法院民事判決                            八十九年度親字第四一號
    原      告    丙○○
    被      告    乙○○
    兼法定代理人  甲○○
右當事人間否認子女事件，本院判決如左：
    主      文
確認被告乙○○（民國八十八年九月二十一日生）非原告自被告甲○○受胎所生之婚生女。
訴訟費用由被告負擔。
    事      實
甲、原告方面：
  一、聲明：如主文所示。
  二、陳述：原告與被告甲○○於民國八十七年二月二十七日結婚，於八十八年八月三十一
      日協議離婚，並辦妥離婚登記，原告於離婚後約一個月，於八十八年九月二十一日在
      豐原市惠生醫院產下被告乙○○，雖原告受胎時與被告甲○○尚在婚姻關係存續中，
      而推定被告乙○○為被告甲○○之婚生女，惟被告甲○○彼時適服兵役，原告自知因
      與第三人發生男女情愛關係受胎所生，被告二人間並無血緣關係，卻也僅能恪於法令
      規定，依程序先登記被告乙○○為被告甲○○之婚生女，然為避免影響被告乙○○將
      來之身心發展，及被告甲○○之權益，為此依民法第一千零六十三條第二項之規定，
      訴請判決如聲明所示。
  三、證據：提出戶籍謄本二份、出生證明一件及行政院國軍退除役官兵輔導委員會台中榮
      民總醫院血親鑑定報告書一件為證。
乙、被告方面：
  一、聲明：駁回原告之訴。
  二、陳述：
      原告不願偕同前往醫院自費鑑定被告二人有無血緣關係，伊認為被告乙○○非被告甲
      ○○之婚生女。
    理      由
一、原告起訴主張：兩造於八十七年二月二十七日結婚，於八十八年八月三十一日協議離婚
    ，並辦妥離婚登記，原告於離婚後約一個月產下被告乙○○，雖原告受胎時與被告甲○
    ○尚在婚姻關係存續中，被告乙○○因而推定為被告甲○○之婚生女，惟被告甲○○彼
    時適服兵役，原告自知係與第三人發生性關係受胎所生，被告二人間並無血緣關係等情
    ，業經原告提出行政院國軍退除役官兵輔導委員會台中榮民總醫院血親鑑定報告書一件
    為證。而觀諸該鑑定結果為：「可以否認甲○○與乙○○之親子關係」等情，此有該院
    九十年一月八日編號中榮免000000000B號鑑定報告一紙附卷足憑，是原告主張被告乙○
    ○非原告自被告甲○○受胎所生，應堪採信。
二、按妻之受胎，係在婚姻關係存續中者，推定其所生子女為婚生子女。前項推定，如夫妻
    之一方能證明妻非自夫受胎者，得提起否認之訴。但應於知悉子女出生之日起，一年內
    為之。民法第一千零六十三條第一項、第二項分別定有明文。經查，被告乙○○非原告
    自被告甲○○受胎所生，已如前述，故原告於八十九年九月十九日，即知悉起一年內提
    起本件否認子女訴訟，依前揭法律規定，為有理由，應予准許。
據上論結，本件原告之訴為有理由，依民事訴訟法第七十八條、八十五條第一項前段，判決
如主文。
中        華        民        國   九十     年      三       月     十二      日
                                臺灣臺中地方法院家事法庭
~B法      官  張惠立
右正本證明與原本無異
如對本判決上訴須於判決送達後廿日內向本院提出上訴狀
中        華        民        國   九十     年      三       月     十三      日
~B法院書記官


司法院資訊處製作；財團法人民間司法改革基金會備份。
